臺灣臺中地方法院刑事判決　　　　　　　　　　　　　九十年度易字第二九四四號
　　公　訴　人　臺灣臺中地方法院檢察署檢察官
　　被　　　告　丑○○
右列被告因竊盜等案件，經檢察官提起公訴（八十九年度偵字第一八三五六號），本
院判決如左：
    主  文
丑○○無罪。
    理  由
一、公訴意旨略以：被告丑○○（原名寅○○）夥同壬○○（另案通緝中）共同意圖
    為自己不法之所有，並基於概括犯意，由被告丑○○尋找作案目標，並持客觀上
    足供兇器使用之螺絲起子及夾子，破壞住戶門窗潛入屋內行竊，壬○○則在外面
    開車擔任駕駛及把風工作。先於民國八十九年六月間某日，潛入臺中縣清水鎮○○路六六號甲○○住處，竊取王瑞隆之戶口名簿、身分證各一紙、王瑞隆、王世
    富、王翠華、甲○○之新光人壽保險保單各一本、甲○○等人之印章五枚、儲金
    簿二本、茶壺六只等物。次於八十九年八月十九日凌晨三時許，潛入臺中縣沙鹿
    鎮○○里○○鄰○○路六二四號丙○○住處，竊取支票、本票十四張、ＣＤ手錶
    乙支、勞力士手錶乙支、廣全建設公司帳簿二本、行動電話一支、洋酒二瓶、現
    金新臺幣（下同）十八萬三千元等物。又於八十九年八月二十三日凌晨一時許，
    潛入臺中縣清水鎮○○○路二六一號庚○○住處，竊取庚○○之國民身分證、駕
    駛執照各一枚、大眾銀行、世華銀行、中國信託銀行、花旗銀行信用卡各一張、
    郵政提款卡二張、公司印鑑四顆等物。被告丑○○、壬○○二人並共同意圖為自
    己不法之所有，並基於概括犯意，於八十九年八月二十三日上午七時許，以庚○○所失竊之郵政提款卡，在臺中市○○○路彰化銀行自動提款機，連續輸入庚○○之密碼及提款金額，使自動付款設備之彰化銀行自動提款機辨識系統對真正持
    卡人之識別陷於錯誤，而由被告丑○○、壬○○盜領十七萬五千元（起訴書誤載
    為十七萬元）。嗣於八十九年十月二日下午四時三十分許，經警方接獲線報，持
    臺灣臺中地方法院檢察署搜索票，前往臺中市○○路一之一五○號十七樓之三壬○○住處搜索，當場查獲前開竊得之贓物。詎被告丑○○於壬○○交保侯傳期間
    ，復與壬○○賡續前開竊盜之概括犯意，於八十九年九月三日上午六時五十分許
    ，在臺中縣清水鎮○○路三三六號前，共同竊取癸○○所有引摯號碼ＶＱ000
    00000Ａ之自用小客車一部。再於八十九年十月七日凌晨二時許，駕駛前開
    車輛，前往臺中縣大安鄉○○村○○路二三七巷十六號己○○住處，由丑○○、
    壬○○二人分持客觀上足供兇器使用之起子四支、鉗子三支、美工刀二支，潛入
    己○○住處，行竊現金三萬一千元、手錶二支、身分證影本等物。適逢辛○○發
    現後報警處理，經臺中縣警察局大甲分局大安分駐所所長楊龍啟、警員侯清陽、
    冉祥宏三人前往圍捕，當場逮捕壬○○，被告丑○○則利用壬○○為脫免逮捕，
    持前開凶器起子攻擊執勤警員侯清陽、冉祥宏而施強暴脅迫行為之際，乘隙逃逸
    ，經壬○○於警訊時供稱現場逃逸共犯為被告丑○○，始知上情，因認被告丑○○涉有刑法第三百二十一條第一項第三款、第一款之連續攜帶兇器，於夜間侵入
    住宅竊盜罪嫌及同法第三百三十九條之二第一項之連續以不正方法由自動付款設
    備取得他人之物罪嫌。
二、公訴意旨認被告丑○○涉犯刑法第三百二十一條第一項第三款、第一款之連續攜
    帶兇器，於夜間侵入住宅竊盜罪嫌及同法第三百三十九條之二第一項之連續以不
    正方法由自動付款設備取得他人之物罪嫌，係以共同被告壬○○於臺灣臺中地方
    法院檢察署偵辦八十九年度偵字第一六四六七號、第一七二五○號、第一七六六
    二號，被告壬○○涉嫌竊盜案件中，均自白前開竊盜犯行，並指陳被告丑○○確
    有參與共犯竊盜案件，核與被害人甲○○、丙○○、庚○○、癸○○、己○○指
    訴情節及證人辛○○證述情節相符，並有贓物認領保管收據五紙在卷可稽。此外
    ，復有共同被告壬○○為警查獲時扣得之作案工具起子四支、鉗子三支、美工刀
    二支、鋸線一支、口罩二付、鐵撬一支、手套一雙等物足以佐證。共同被告壬○○前後二次為警查獲時，均供述被告丑○○共犯竊盜犯行，且被告丑○○與共同
    被告壬○○彼此間並無宿怨，共同被告壬○○理無構詞誣陷被告丑○○之理，為
    其論據。訊據被告丑○○堅詞否認有為右揭連續攜帶兇器，於夜間侵入住宅竊盜
    及連續以不正方法由自動付款設備取得他人之物犯行，辯稱：係因被告壬○○為
    圖於檢察官偵訊時獲得交保，故意捏造其為在逃共犯，實則其並未與壬○○共犯
    任何罪行等語。
三、按認定不利於被告之事實，須依積極證據，苟積極證據不足為不利於被告事實之
    認定時，即應為有利於被告之認定，更不必有何有利之證據。最高法院三十年度
    上字第八一六號判例參照。次按共同被告所為不利於己之供述，固得採為其他共
    同被告犯罪之證據，惟此項不利之供述，依刑事訴訟法（舊法）第二百七十條第
    二項之規定，仍應調查其他必要之證據，以察其是否與事實相符，自難專憑此項
    供述，為其他共同被告犯罪事實之認定。最高法院三十一年上字第二四二三號判
    例參照。經查，共同被告壬○○固曾於八十九年十月二日下午四時三十分許，在
    臺中市○○路一之一五Ｏ號十七樓之三住處，經警方接獲線報，持臺灣臺中地方
    法院檢察署搜索票在該址搜索，當場查獲壬○○竊盜之贓物，並供稱係由其與綽
    號「小馬」之丑○○共同行竊財物及於八十九年十月七日凌晨二時許，在臺中縣
    大安鄉○○村○○路二三七巷十六號己○○住處行竊之際，為警當場查獲，並供
    稱現場逃逸之共犯為綽號「小馬」之丑○○等語。惟（一）被害人甲○○、丙○○、庚○○、己○○、癸○○、劉文蒼（癸○○父親）、證人辛○○均未實際目
    賭被告丑○○與共同被告壬○○行竊財物等情，業據證人甲○○、丙○○、庚○○於本院八十九年度訴字第二八二五號被告壬○○被訴強盜案件中證述明確，復
    經本院調取前開刑事卷宗核閱屬實及證人己○○、癸○○、劉文蒼、辛○○於本
    院審理本案時證述無訛。另臺灣臺中地方法院檢察署八十九年度偵字第一八三五
    六號偵查卷宗內留有被害人乙○○、子○○、戊○○之被害資料（按乙○○於八
    十九年八月二十一日凌晨三時許，在臺中縣龍井鄉○○○路四二巷一八七弄七號
    住處，失竊勞力士牌半紅藍底鑲鑽手錶一支；子○○於八十九年五月下旬凌晨四
    時許，騎乘機車行經臺中市○○路與進化北路口某巷內，遭二名騎乘不詳車號機
    車之歹徒自後方行搶皮包，內有信用卡二張、國民身分證一張、一千元及ＮＯＫ
    ＩＡ牌６１５０型手機一支；戊○○於八十九年三月十九日晚上八時許，在臺中
    市○○○路二三八號十九樓之三公司內，遭二名戴鴨舌帽、口罩之歹徒強盜五千
    七百二十三元、五千元電話卡二十張、一千元電話卡一百零六張、五百元電話卡
    一百三十三張、一百元電話卡九十四張、五十元電話卡二百三十三張、撥接器一
    組、手機二支、提款卡一張〈經盜領一千元〉，前開乙○○之勞力士手錶、子○○之手機及戊○○之電話卡，嗣均於壬○○位於臺中市○○路一之一五Ｏ號十七
    樓之三住處起獲）。而被害人乙○○、子○○及戊○○於偵查中亦均證稱並未看
    見歹徒面孔。另八十九年十月七日凌晨，在臺中縣大安鄉○○村○○路二三七巷
    十六號己○○住處，當場查獲壬○○行竊財物之警員侯清陽、冉祥宏於本院審理
    時均證稱：雖行竊財物之歹徒確有二人，但並未能清楚看見另一名逃逸歹徒之面
    孔，故無法指認被告丑○○是否為另一名竊賊等語。足見本案並無任何證人目睹
    被告丑○○與共同被告壬○○共同參與犯行。（二）本案起獲之贓物均係在壬○○位於臺中市○○路一之一五Ｏ號十七樓之三住處查扣。證人即壬○○配偶林寶
    玉於警訊時亦陳稱：警方查扣之贓物均係其先生壬○○帶回來的等語，有其調查
    筆錄附於臺灣臺中地方法院檢察署八十九年度偵字第一六四六七號偵查卷，並經
    本院調取該卷宗核閱屬實。是縱由起獲贓物觀之，亦僅指向壬○○涉案之犯罪事
    實，無從據此推論被告丑○○有共同參與犯行。（三）庚○○失竊之提款卡，雖
    經壬○○於八十九年八月二十三日上午七時許，在臺中市○○○路彰化商業銀行
    提款機盜領十七萬五千元，然經本院函調提款機監視器錄影帶，卻因逾彰化商業
銀行監視器錄影帶保存期限而無從調取，有彰化商業銀行中港分行九十一年三月
    二十八日彰中港（九一）字第Ｏ六二三號函附卷可稽，已無從自提款機監視影像
    辨識被告丑○○是否參與盜領存款，亦無從據此獲得被告丑○○共同參與前開犯
    行之佐證。（四）雖臺灣臺中地方法院檢察署八十九年度偵字第一八三五六號偵
    查卷宗中附有電話號碼Ｚ000000000號與Ｚ000000000號間之
    通話紀錄表，其上並載有不詳姓名之人與綽號「小馬」之人間之通話內容，且依
    內容觀之，似正從事某不法之犯行，然該通話紀錄表並未載明通訊監察單位及附
    有通訊監察書，無從認定是否為合法之監聽及確定監聽內容之正確性。且經本院
    向中華電信股份有限公司函查電話號碼Ｚ000000000號及Ｚ00000
    0000號電話使用人資料，固確定其使用人分別為丁○○及丑○○，然電話號
    碼Ｚ000000000號行動電話實係林佳玟利用其父親丁○○名義所申請，
    不曾與電話號碼Ｚ000000000號電話有過通聯紀錄，亦不曾發現電話曾
    經被盜用，也不認識被告丑○○與壬○○等情，業據證人丁○○、林佳玟於本院
    審理時結證明確，益證前開通話紀錄表不足為被告丑○○不利之佐證。是本案唯
    一不利於被告丑○○之證據，乃通緝中之共同被告壬○○之指述。然前開起獲之
    贓物均係在共同被告壬○○住處所查扣，已如前述。依理，壬○○於前開竊案中
    應處於主要之地位。惟壬○○於偵查中均自稱其僅負責開車及把風工作，作案目
    標均由丑○○選定，行竊所得均係由丑○○分配，此與前開竊案大部分贓物均在
    壬○○住處起獲，堪認壬○○並非居於配角地位乙情，容有歧異，足認壬○○於
    偵查中供陳之詞，顯有避重就輕之嫌。是被告丑○○辯稱壬○○於偵查中任意指
    證其為在逃共犯，以圖獲得交保等情，非不足採信。綜言之，共同被告壬○○所
    為不利於被告丑○○之供述，既查無其他必要證據證明與事實相符，揆諸前開判
    例，自難專憑此項供述，為被告丑○○涉犯前開罪名之認定。此外，復查無其他
    積極證據足資證明被告丑○○有何公訴人所指之連續攜帶兇器，於夜間侵入住宅
    竊盜及連續以不正方法由自動付款設備取得他人之物之行為，核屬不能證明被告
    丑○○犯罪，應諭知被告丑○○無罪之判決。
據上論斷，應依刑事訴訟法第三百零一條第一項，判決如主文。
中      華      民      國    九十一    年六      月    二十一    日
                              臺灣臺中地方法院刑事第三庭
                                      法  官  陳  得  利
右正本證明與原本無異。
如不服本判決，應於送達後十日內向本院提出上訴狀（須附繕本），上訴於臺灣高等
法院臺中分院。
                                      書記官
中      華      民      國    九十一    年      六      月    二十五    日
